【裁判字號】    95,裁,1652
【裁判日期】    950731
【裁判案由】    級俸
【裁判全文】
最  高  行  政  法  院  裁  定
                                     95年度裁字第01652號
抗  告  人  甲○○
上列抗告人因與相對人教育部間級俸事件，對於中華民國94年10
月28日臺北高等行政法院93年度訴字第3397號裁定提起抗告。本
院裁定如下︰
    主  文
抗告駁回。
抗告訴訟費用由抗告人負擔。
    理  由
一、本件抗告人於民國（下同）58年7月間自臺灣省立屏東農業
    專科學校3年制農藝科畢業，61年9月間取得16個教育學分，
    於60年8月1日至62年7月31日間於彰化縣埔鹽國民中學（下
    稱埔鹽國中）服務，復於65年10間介聘至彰化縣芬園國民中
    學（下稱芬園國中），彰化縣政府依埔鹽國中62年8月30日
    核發之離職證明書及62年12月3日彰鹽中人字第1151號成績
    考核通知書核定結果，於65年11月10日以彰人一字第00698
    號敘薪通知書核敘抗告人之薪級為新臺幣（下同）200元在
    案。抗告人92年9月29日經其服務學校芬園國中以芬中人字
    第0920002648號函檢送教職員退休事實表及有關證件申請自
    願退休（嗣核定於92年11月1日退休），彰化縣政府乃依芬
    園國中函報抗告人最後在職月份薪級625元，於92年10月20
    日以府人三字第092 0198537號函核定退休薪級為625元。抗
    告人不服，提起訴願經相對人駁回後，抗告人以相對人為被
    告提起行政訴訟。經原裁定以：抗告人係起訴請求確認其為
    登記合格並經合法甄試（即65年教師甄試）之核敘資格應係
    390元起敘之資料即相對人80年9月27日台人51057號書函
    、抗告人80年9月14日彰縣芬中教師（生物）字第001號呈為
    正確，然相對人對上開書函之真正並不爭執，是無抗告人若
    不尋求判決確認即將受不利益之效果之情形，自無所謂即受
    確認判決之法律上利益；遑論前開80年9月14日彰縣芬中教
    師（生物）字第001號呈並非相對人所為之行政處分。從而
    抗告人所提本件確認訴訟，依其所訴之事實，並無受確認判
    決之法律上利益等語，而駁回抗告人在原審之訴。
二、本件抗告意旨略謂：（一）確認80年9月14日彰縣芬中教師
    （生物）字第001號呈：抗告人為登記合格並經合法甄試之
    核敘資料資格應為390元起敘。又抗告人已另提出85年陳情
    資料為陳述80年陳情之事實。（二）教育部85年11月18日台
    （85）人（一）字第85092178號函未明述五年制、二年制、
    三年制專科學校之畢業資格或大專畢業而經教育部驗印是否
    合於規定正式畢業證書核敘之函件，此有抗告人於93年5月6
    日、5月17日向相對人及監察院陳情要求明述且經相對人及
    監察院均通知提請行政訴訟以求救濟可稽，且亦已經相對人
    確認為真。（三）抗告人之大專正式畢業證書為60年12月24
    日，台專字第019938號，驗訖，並非58年7月，已為相對人
    確認為真。（四）相對人將彰化縣政府非正確且未更正之敘
    薪作為駁回抗告人訴願之依據，此係相對人錯誤之行政處分
    。為此訴請廢棄原裁定。
三、本院按：「確認行政處分無效及確認公法上法律關係成立或
    不成立之訴訟，非原告有即受確認判決之法律上利益者，不
    得提起之。其確認已執行完畢或因其他事由而消滅之行政處
    分為違法之訴訟，亦同。」行政訴訟法第6條第1項定有明文
    。可知，我國行政訴訟法所規範得提起確認訴訟之訴訟類型
    有「確認行政處分無效訴訟」、「確認公法上法律關係成立
    或不成立訴訟」及「確認已執行完畢或因其他事由而消滅之
    行政處分為違法訴訟」三種。故若當事人提起之確認訴訟非
    屬上開規範之類型，即應認其起訴係不備要件。經查：本件
    抗告人在原審是訴請確認「相對人80年9月27日台人5105
    7號書函」及「抗告人80年9月14日彰縣芬中教師（生物）字
    第001號呈」為正確之訴訟，惟依上開所述，我國行政訴訟
    法並無得提起確認文書係屬正確之訴訟類型，故抗告人在原
    審之訴顯與行政訴訟法第6條關於確認訴訟類型規定之要件
    不合，故抗告人在原審之訴自屬起訴不備要件。原審駁回抗
    告人在原審之訴，理由雖有不同，惟結論尚無不合。故本件
    抗告難認有理由，應予駁回。又原裁定以抗告人在原審之訴
    為不合法予以駁回，既無不合；則抗告意旨關於實體事項之
    主張，本院自無再予審究之必要，併予指明。
四、依行政訴訟法第104條、民事訴訟法第95條、第78條，裁定
    如主文。
中    華    民    國    95    年    7     月    31    日
                  第四庭審判長法  官  高  啟  燦
                              法  官  黃  璽  君
                              法  官  廖  宏  明
                              法  官  楊  惠  欽
                              法  官  林  樹  埔
以  上  正  本  證  明  與  原  本  無  異
中    華    民    國    95    年    8     月    1     日
                              書記官  張  雅  琴


司法院資訊處製作；財團法人民間司法改革基金會備份。
